臺灣高等法院刑事判決　　　　　　　　　九十一年度上訴字第一二九號
　　上　訴　人
　　即　被　告　乙○○
右上訴人，因違反槍砲彈藥刀械管制條例案件，不服臺灣新竹地方法院，九十年度訴
緝字第二十一號，中華民國九十年十二月二十一日第一審判決（起訴案號：臺灣新竹
地方法院檢察署八十八年偵字第六一八八號）提起上訴，本院判決如左：
    主      文
原判決撤銷。
乙○○未經許可寄藏可發射子彈具有殺傷力之改造手槍，處有期徒刑年，併科罰金
新臺幣拾陸萬元。罰金部分如易服勞役，以新臺幣玖佰元即銀元佰元折算壹日。扣
案之仿ＷＡＬＴＨＥＲ半自動手槍之改造手槍支（槍枝管制編號：0000000
000、0000000000、0000000000號）沒收。
    事      實
一、乙○○前於民國八十六年間因妨害自由案件，經台灣台北地方法院判處罪刑，現
    在本院審理中，尚未確定，猶不知悔改，於八十八年八月九日，在新竹縣竹北市
    ，接受年籍不詳之成年人所託，收受其所交付具殺傷力之仿ＷＡＬＴＨＥＲ半自
    動手槍之改造手槍三支（槍枝管制編號：0000000000、000000
    0000、0000000000號）及子彈七顆（經全部試射後僅其中一顆具
    殺傷力）、未具殺傷力之玩具金屬空彈殼乙顆、玩具手槍零件乙批、底火一百八
    十顆、火藥五十顆等物，未經許可而寄藏之。迄於同年月十日將上開槍彈等物攜
    至新竹市○○○街二十二巷六弄二十八號星河賓館欲展示予表兄甲○○觀看時，
    為警臨檢查獲，並扣得具殺傷力之仿ＷＡＬＴＨＥＲ半自動手槍之改造手槍三支
    （槍枝管制編號：0000000000、0000000000、00000
    00000號）及子彈七顆（經全部試射後僅其中一顆具殺傷力）、未具殺傷力
    之玩具金屬空彈殼乙顆、玩具手槍零件乙批、底火一百八十顆、火藥五十顆等物
    ，因而循線查獲上情。
二、案經新竹市警察局第二分局報請台灣新竹地方法院檢察署檢察官偵查起訴。
    理      由
一、訊據上訴人即被告乙○○對於持有右開槍、彈等物為警當場查獲之事實坦承不諱
    。惟矢口否認有何寄藏犯行，辯稱該扣案之槍枝及子彈等物為案外人丙○○所改
    造及所有，交予被告保管，因為被告表哥甲○○好奇要看，因此帶給甲○○看云
    云。被告乙○○於警訊，原審偵審及本院審理時均指稱係受案外人丙○○所託而
    寄藏上開槍枝及子彈，並受盧某之託將槍、彈攜至星河賓館供甲○○觀看。與證
    人甲○○於原審證稱向丙○○借看槍、彈，而因被告欲至星河賓館吸食安非他命
    ，乃將槍、彈攜至賓館供其觀覽等語相符；但被告收受槍、彈來源為丙○○交付
    部分，為丙○○於偵查中堅詞否認，此部分除被告與甲○○指稱外，並無其他證
    據可資證明。且本案被告與證人甲○○為六親等之表兄弟，甲○○所證述尚難遽
    採。而甲○○於本院證稱有至丙○○的餐廳，被告說我不曾看過槍，丙○○有槍
    ，改天帶給我看，在餐廳丙○○並未當面叫被告帶槍給我看等語。甲○○於本院
    所述與原審所證並不相符，已有可疑。且郭某既至丙○○之餐廳且見及盧某，丙○○如有意提供該槍、彈給甲○○觀看，何須另交由被告持至賓館？被告與證人
    此部分所述，殊違情理，此外被告與證人所供述查無其他佐證可資證明，尚難據
    此為不利案外人丙○○之認定。被告所為，並有扣案之具殺傷力之仿ＷＡＬＴＨ
    ＥＲ半自動手槍之改造手槍三支（槍枝管制編號：0000000000、00
    00000000、0000000000號）及子彈七顆（經全部試射後僅其
    中一顆具殺傷力）、未具殺傷力之玩具金屬空彈殼乙顆、玩具手槍零件乙批、底
    火一百八十顆、火藥五十顆等物在案可證。又扣案之三把手槍經送內政部警政署
    刑事警察局鑑驗之結果，認係由仿ＷＡＬＴＨＥＲ半自動手槍製造之金屬玩具手
    槍車通槍管（槍枝編號：0000000000部分）或換裝土造金屬槍管（槍
    枝編號：0000000000、0000000000部分）改造而成，機械
    性良好，可擊發適用子彈，認具有殺傷力，有該局八十八年八月二十四日出具之
    刑鑑字第八三二四四號鑑驗通知書乙紙在卷可稽。而子彈部分經送驗結果，一顆
    為玩具金屬空彈殼，其餘七顆為玩具子彈改造而成，具直徑約六釐米之鋼珠，經
    全部試射之結果，僅有一顆具有殺傷力，其餘均未能擊發，不具殺傷力，有上開
    鑑驗通知書及內政部警政署刑事警察局九十年十一月二十二日（九○）刑鑑字第
    二一八四五七號函在卷可參。本件事證明確，被告犯行堪以認定，應依法論科。
二、核被告所為係犯槍砲彈藥刀械管制條例第十一條第四項之無故寄藏具殺傷力槍砲
    罪、第十二條第四項之無故寄藏子彈罪。被告一再供稱槍枝、子彈係丙○○所交
    付，雖無可採，有如前述，但可認定被告應係自不詳年籍之人收受上開槍彈後寄
    藏之，公訴人僅認被告持有上開槍彈，尚有未洽，附此敘明。被告所犯上開二罪
    係一行為觸犯數罪名，屬想像競合，應從一重未經許可寄藏具殺傷力之槍砲罪處
    斷。
三、原審因而予以論罪科刑，固非無見。惟查被告八十六年所犯妨害自由罪，尚未確
    定，現由本院審理中，此有台灣高等法院檢察署刑案紀錄簡覆表乙份附於本院卷
    可按，原判決事實欄記載該案已判決確定，尚非正確；原判決主文記載「乙○○
    未經許可寄藏可發射子彈具有殺傷力之改造手槍支」，顯與有罪之判決主文僅
    應記載犯罪構成要件及刑罰之體例不合；又槍砲彈藥刀械管制條例第十九條關於
    強制工作保安處分之規定，業經於九十年十一月十六日修正廢止，依刑法第二條
    第二項規定保安處分適用裁判時之法律之規定，本件不得對被告宣告保安處分，
    不生刑法第二條第一項比較適用之問題，原判決，依刑法第二條第一項前段規定
    ，不為強制工作之宣告，所持見解尚非允洽。被告上訴，否認犯罪，指摘原判決
    不當，雖無可採，惟原判決既有可議，自應由本院將之撤銷改判。爰審酌被告有
    多次前科，有本院全國前案記錄表在卷可按（不構成累犯），素行並非良好，持
    有具殺傷力之改造手槍三把及子彈，對於社會治安造成嚴重威脅，所幸尚未利用
    上開槍彈犯罪，犯後態度尚稱良好等一切情狀量處有期徒刑年，併科罰金新台
    幣拾陸萬元。罰金部分併諭知易服勞役之折算標準。又被告行為後，槍砲彈藥刀
    械管制條例第十九條關於強制工作保安處分之規定業經廢止，並於九十年十一月
    十四日公布，同年月十六日生效。依據刑法第二條第二項規定，應適用裁判時法
    律，爰不為強制工作之宣告。扣案之具殺傷力之仿ＷＡＬＴＨＥＲ半自動手槍之
    改造手槍三支（槍枝管制編號：0000000000、0000000000
    、0000000000號）為違禁物，應依刑法第三十八條第一項第一款沒收
    。扣案之子彈七顆經全部試射後，雖其中一顆具殺傷力但試射後已不具殺傷力、
    另扣案之玩具金屬空彈殼乙顆、玩具手槍零件乙批、底火一百八十顆、火藥五十
    顆等物，亦不具殺傷力，均不為沒收之諭知。
據上論斷，應依刑事訴訟法第三百六十九條第一項前段、第三百六十四條、第二百九
十九條第一項前段、槍砲彈藥刀械管制條例第十一條第四項、第十二條第四項、刑法
第二條第二項、第十一條前段、第五十五條、第四十二條第二項、第三十八條第一項
第一款、罰金罰鍰提高標準條例第二條、現行法規所定貨幣單位折算新台幣條例第二
條，判決如主文。
本案經檢察官蔡薰慧到庭執行職務。
中    華    民    國    九十一    年      四        月      十二        日
                        臺灣高等法院刑事第四庭
                            審判長法  官  蔡  永  昌
                                  法  官  徐  昌  錦
                                  法  官  陳  榮  和
右正本證明與原本無異。
如不服本判決應於收受送達後十日內向本院提出上訴書狀，其未敘述上訴之理由者並
得於提起上訴後十日內向本院補提理由書（均須按他造當事人之人數附繕本）。
                                  書記官  劉  麗  芬
中    華    民    國    九十一    年      四        月      十七        日
附錄：本案論罪科刑法條全文
槍砲彈藥刀械管制條例第十一條第四項
未經許可，持有、寄藏或意圖販賣而陳列第一項所列槍砲者，處一年以上七年以下有
期徒，併科新臺幣七百萬元以下罰金。
槍砲彈藥刀械管制條例第十二條第二項
未經許可轉讓、出租或出借子彈者，處六月以上五年以下有期徒刑，併科新臺幣三百
萬元以下罰金。
